【裁判字號】    97,易,1302
【裁判日期】    970911
【裁判案由】    竊盜等
【裁判全文】
臺灣士林地方法院刑事判決              97年度易字第1302號
公  訴  人  臺灣士林地方法院檢察署檢察官
被      告  丁○○
                    （另案在臺灣臺北監獄執行中）
            丙○
                    （另案在臺灣桃園女子監獄附設戒治所執
上列被告等因竊盜等案件，經檢察官提起公訴（97年度偵緝字第
53號、97年度偵字第7340號），本院判決如下：
    主  文
丁○○犯侵占離本人持有物罪，處罰金新臺幣陸仟元，如易服勞
役，以新臺幣壹仟元折算壹日，減為罰金新臺幣仟元，如易服
勞役，以新臺幣壹仟元折算壹日；又犯竊盜罪，累犯，處有期徒
刑捌月，減為有期徒刑肆月；又犯共同非法由自動付款設備取財
罪，累犯，處有期徒刑柒月，減為有期徒刑月又拾伍日。應執
行有期徒刑柒月，罰金新臺幣仟元，罰金如易服勞役，以新臺
幣壹仟元折算壹日。
丙○收受贓物，處有期徒刑肆月，如易科罰金，以新臺幣壹仟元
折算壹日，減為有期徒刑貳月，如易科罰金，以新臺幣壹仟元折
算壹日；又犯共同非法由自動付款設備取財罪，處有期徒刑陸月
，如易科罰金，以新臺幣壹仟元折算壹日，減為有期徒刑月，
如易科罰金，以新臺幣壹仟元折算壹日。應執行有期徒刑肆月，
如易科罰金，以新臺幣壹仟元折算壹日。
    事  實
一、丁○○曾有竊盜、贓物、恐嚇、偽造文書、偽造印文、逃亡
    、恐嚇取財、違反妨害兵役治罪條例、麻醉藥品管理條例、
    毒品危害防制條例等前科，於民國91年間，因違反毒品危害
    防制條例案件，經臺灣臺北地方法院以91年度訴字第216 號
    判決判處應執行有期徒刑1 年8 月確定；復因犯竊盜、贓物
    等罪，經臺灣桃園地方法院以93年度簡字第156 號判決判處
    應執行有期徒刑1 年確定；前開各罪經臺灣桃園地方法院以
    93年度聲字第2483號裁定應執行有期徒刑2 年1 月確定，於
    94年8 月16日縮刑假釋出監，假釋期間並付保護管束，嗣於
    94年11月17日保護管束期滿，未經撤銷假釋，視為執行完畢
    。
二、丁○○仍不知悔改，其與丙○為男女朋友，96年1 月底至2
    月初間之某日，丁○○在臺北市士林夜市拾獲乙○○遭竊而
    脫離其本人持有之台新銀行內湖分行提款卡1 張（帳號：00
    000000000000號），遂意圖為自己不法之所有，予以侵占入
    己，並旋交予知情之丙○收受保管。嗣於同年2 月7 日晚間
    9 時30分許，丁○○復意圖為自己不法之所有而基於竊盜之
    犯意，在臺北市○○街年貨大街趁人多擁擠之際，將甲○○
    外套左口袋拉鍊拉開，徒手竊取甲○○置於口袋內之皮夾1
    只（內有現金新臺幣< 下同>1千餘元、身分證、機車駕照、
    健保卡、行車執照、玉山銀行信用卡1 張及帳號為：000000
    000000號之臺灣銀行晶片金融卡1 張等物）得手。嗣丁○○
    認所竊得前開皮夾內之臺灣銀行晶片金融卡或能領出款項，
    乃意圖為自己不法之所有而基於以不正方法由自動付款設備
    取得他人財物之犯意，於同日晚間9 時44分53秒、9 時45分
    34秒、9 時46分14秒、9 時46分50秒、9 時47分27 秒 ，在
    臺北市○○○路205 號安泰商業銀行延平分行之自動櫃員機
    ，利用上開竊得之甲○○臺灣銀行晶片金融卡操作提款手續
    ，而未經甲○○同意，接續5 次以輸入密碼之不正方法，由
    該自動提款機領取甲○○帳戶內之存款，合計領得現金10萬
    元後，因已達當日提領現金上限，乃接續前開犯意，並以所
    持用之00 00000000 號門號與丙○所持用之0000000000 號
    門號聯絡，2 人遂基於共同犯意之聯絡，由丁○○於同日晚
    間9 時52分許，持上開竊得之甲○○臺灣銀行晶片金融卡前
    往台新銀行內湖分行之自動櫃員機，以插入金融卡後擅自輸
    入密碼之不正方式操作轉帳手續，進而將甲○○帳戶內之存
    款3 萬元轉帳至不知情之乙○○帳戶後（即前開丁○○所侵
    占之乙○○提款卡帳戶），再由丙○於同日晚間持上開乙○○之提款卡，前往桃園市○○路○ 段48-2號統一超商虎山門
    市操作由中國信託商業銀行設置該處之自動提款機，並以擅
    自輸入乙○○提款卡密碼之不正方式，接續於9 時59分24
    秒及10時1 分9 秒，分2 次將前開由丁○○自甲○○帳戶轉
    至乙○○帳戶之款項3 萬元提領一空。嗣丁○○與丙○會合
    後，2 人又於同年月8 日凌晨0 時1 分許，共同前往臺北縣
    板橋市○○路75號1 樓萬泰商業銀行板橋分行提款機，欲再
    度持甲○○之金融卡詐領款項，惟因甲○○已辦理掛失，乃
    未能再度得逞。
三、案經甲○○訴由臺北市政府警察局大同分局報告臺灣士林地
    方法院檢察署檢察官偵查暨該署檢察官自動檢舉簽分偵查後
    提起公訴，再經本院改依簡式程序審理。。
    理  由
壹、證據能力之判斷
一、按簡式審判程序之證據調查，不受第159 條第1 項之限制，
    刑事訴訟法第273 條之2 定有明文，是依上開規定，於行簡
    式審判程序之案件，被告以外之人於審判外之陳述，除有其
    他不得作為證據之法定事由外，應認具有證據能力。
二、查本案證人即被害人乙○○、甲○○於警詢、偵查中之證述
    ，及被告丙○、丁○○以證人身分於偵查中所為證述，雖均
    係被告以外之人於審判外之陳述，惟因本案採行簡式審判程
    序，復無其他不得做為證據之法定事由，揆諸首揭說明，應
    認均具有證據能力。
貳、犯罪事實之認定
一、上揭犯罪事實，業據被告丁○○、丙○2 人於本院審理中坦
    承不諱（參見本院卷第55頁），核與證人即被害人乙○○、
    甲○○2 人於警詢及偵查中證述渠等被害情節（參見96年度
    偵字第7164號卷第5 頁至第7 頁、第9 頁至第11頁、第84頁
    至第86頁、第209 頁至第210 頁，97年度偵緝字第53號卷第
    67頁至第68頁）及被告丁○○、丙○以證人身分於偵查中證
    述本案犯罪經過等情（參見97年度偵緝字第53號卷第29頁至
    第31頁、第109 頁至第112 頁）相符；此外，並有乙○○台
    新銀行帳戶明細表、中國信託商業銀行函覆該行自動付款機
    提領畫面翻拍照片3 幀、安泰銀行提供之該行自動付款機提
    領畫面翻拍照片3 幀、萬泰銀行提供之該行自動付款機提領
    畫面翻拍照片6 幀、被告丁○○持用之0000000000門號與被
    告丙○所持用之0000000000門號於96年2 月7 日之通聯紀錄
    、威寶電信函覆0000000000號門號聲請人資料及該門號於本
    件案發時之通聯基地台紀錄等件（附於96年度偵字第7164號
    卷第17頁至第30頁、第186 頁至第189 頁、第191 頁至第19
    3 頁、第194 頁至第197 頁、第69頁、第203 頁至第204 頁
    、第216 頁至第218 頁）在卷可佐。綜上，足認被告2 人自
    白均與事實相符，可以採信，本案事證至為明確，被告2 人
    犯行均堪認定，自應依法論科。
二、核被告丁○○所為，係犯刑法第337 條侵占離本人持有之物
    罪、第320 條第1 項竊盜罪及第339 條之2 第1 項以不正方
    法由自動付款設備取得他人之物罪；被告丙○所為，係犯刑
    法第349 條第1 項收受贓物罪及第339 條之2 第1 項之以不
    正方法由自動付款設備取得他人之物罪；又被告2 人多次在
    自動櫃員機擅自輸入被害人甲○○、乙○○之提款卡或金融
    卡密碼操作提款、轉帳手續，以此不正方法取得被害人甲○○帳戶內存款之犯行，係於密切接近之時間及同地實施，侵
    害同一法益，各行為之獨立性極為薄弱，依一般社會健全觀
    念，在時間差距上，難以強行分開，應視為數個舉動之接續
    施行，合為包括之1 行為予以評價，而論以接續犯之1 罪，
    公訴意旨未敘及此，核屬疏漏，附此敘明。被告2 人就所犯
    刑法第339 條之2 第1 項之罪間，有犯意聯絡及行為分擔，
    應論以共同正犯。被告丁○○所犯前開3 罪及被告丙○所犯
    前開2 罪，犯意各別，行為互殊，應予分論併罰。又被告丁○○曾有如事實欄所載之論罪科刑及執行情形，有臺灣高等
    法院被告前案紀錄表在卷可按，其於受有期徒刑執行完畢後
    ，5 年內故意再犯本件有期徒刑以上之竊盜罪及以不正方法
    由自動付款設備取得他人之物等2 罪，均為累犯，應分別依
    刑法第47條第1 項之規定加重其刑，至其所犯侵占脫離本人
    持有之物罪部分，因法定刑為罰金刑，自無累犯規定之適用
    ，附此敘明。爰審酌被告2 人犯罪之動機、目的，正值盛年
    ，不思循正當途徑獲取財物，所為本案犯行，對被害人之財
    產法益所生損害非輕，並考量渠等犯後坦承犯行之態度、犯
    罪之分工程度及智識程度、生活狀況等一切情狀，分別量處
    如主文所示之刑。又被告2 人所犯前開各罪，犯罪時間均在
    96年4 月24日以前，合於中華民國九十六年罪犯減刑條例所
    規定之減刑條件，爰分別依該條例第2 條第1 項第3 款之規
    定減其宣告刑2 分之1 ，如主文所示，並就被告丁○○部分
    ，諭知罰金易服勞役之折算標準，就被告丙○部分，諭知有
    期徒刑易科罰金之折算標準，並依法定其等應執行刑，以示
    懲儆。
據上論斷，應依刑事訴訟法第273 條之1 第1 項、第299 條第1
項前段，刑法第28條、第337 條、第320 條第1 項、第339 條之
2 第1 項、第349 條第1 項、第41條第1 項前段、第42條第3 項
、第47條第1 項、第51條第5 款，刑法施行法第1 條之1 ，中華
民國九十六年罪犯減刑條例第2 條第1 項第3 款、第7 條、第9
條、第10條，判決如主文。
本案經檢察官蔡啟文到庭執行職務。
中    華    民    國    97    年    9     月    11    日
                  刑事第六庭法  官 吳祚丞
以上正本證明與原本無異。
如不服本判決應於送達後10日內，向本院提出上訴書狀。其未敘
述上訴理由者，應於上訴期間屆滿後20日內向本院補提理由書狀
（均須按他造當事人之人數附繕本）。
                            書記官 方蘭芬
中    華    民    國    97    年    9     月    11    日
附錄本案論罪科刑法條：
中華民國刑法第337 條
（侵占遺失物罪）
意圖為自己或第三人不法之所有，而侵占遺失物、漂流物或其他
離本人所持有之物者，處5 百元以下罰金。
中華民國刑法第320條第1項
（普通竊盜罪）
意圖為自己或第三人不法之所有，而竊取他人之動產者，為竊盜
罪，處 5 年以下有期徒刑、拘役或 5 百元以下罰金。
中華民國刑法第339 條之2
（違法由自動付款設備取得他人之物）
意圖為自己或第三人不法之所有，以不正方法由自動付款設備取
得他人之物者，處3 年以下有期徒刑、拘役或1 萬元以下罰金。
中華民國刑法第349 條第1 項
（收受贓物罪）
收受贓物者，處3 年以下有期徒刑、拘役或5 百元以下罰金。科
1 千元以下罰金。


司法院資訊處製作；財團法人民間司法改革基金會備份。
